臺灣彰化地方法院刑事判決　　　　　　　100年度易字第897號
公　訴　人　臺灣彰化地方法院檢察署檢察官
被　　　告　莊國彬
上列被告因竊盜案件，經檢察官提起公訴(100年度偵緝字第382
號)，本院依簡式審判程序判決如下：
    主  文
莊國彬共同竊盜，累犯，處有期徒刑月，如易科罰金，以新臺
幣壹仟元折算壹日。
    犯罪事實
一、莊國彬於民國93年間因竊盜、施用第一級、施用第二級毒品
    案件經本院分別以93年度易字第414 號判決、93年度訴字第
    365 號判決、93年度易字第493 號判決各判處有期徒刑6 月
    、7 月、6 月，經合併定其應執行刑有期徒刑1 年5 月確定
    （下稱甲案）；復於93年間因竊盜、偽造文書、贓物案件，
    經本院以93年度訴字第1512號分別判處有期徒刑2 年6 月、
    5 月、3 月，應執行有期徒刑3 年，並於刑之執行前強制工
    作3 年，經上訴後駁回而確定（下稱乙案）；又於93年間因
    施用第一、二級毒品案件，經本院以93年度訴字第1485號判
    決分別判處有期徒刑10月、8 月，應執行有期徒刑1 年4 月
    確定（下稱丙案）；上揭乙案、丙案經96年罪犯減刑條例減
    刑（判2 年6 月不予減刑除外）及合併定應執行有期徒刑2
    年11月確定，與前揭甲案接續執行，98年11月4 日因縮刑期
    滿假釋出監付保護管束，於99年6 月9 日假釋期滿未經撤銷
    視為執行完畢。猶不知悔改，與黃彥豪（經本院於100 年6
    月4 日以100 年度易字第433 號判處有期徒刑3 月確定）共
    同基於意圖為自己不法所有之犯意聯絡，於100 年1 月14日
    凌晨3 時52分許，由莊國彬駕駛車牌號碼2513-ZN 號自用小
    客車，搭載黃彥豪一同前往位於彰化縣鹿港鎮○○街34之11
    號為黃洛寞使用而無人居住之倉庫（無故侵入他人建築物罪
    ，未據告訴），因莊國彬事先知悉該倉庫鑰匙之藏放位置，
    乃由莊國彬持該倉庫鑰匙開啟倉庫之大門門鎖後，入內竊取
    黃洛寞所有之青銅與紅銅製銅器零件1 批，計約250 公斤（
    價值約新臺幣7 萬元），而由黃彥豪在倉庫外把風，再由莊
    國彬與黃彥豪共同將所竊得之銅器零件，搬運至上揭自小客
    車內，並隨即於同日上午7 時50分許，將所竊得上開銅器零
    件載往位於彰化縣秀水鄉○○路○ 段133 號由林宗祺經營之
    「宗勝資源回收行」變賣（林宗祺涉犯贓物罪部分另經臺灣
    彰化地方法院檢察署以100 年度偵字第1485號為不起訴處分
    ）。嗣因黃洛寞發現上開銅器零件遭竊後報警處理，為警調
    閱監視器後循線查悉上情。
二、案經彰化縣警察局鹿港分局報請臺灣彰化地方法院檢察署檢
    察官偵查起訴。
    理  由
壹、程序事項：
    本件經被告莊國彬於準備程序期日為有罪之陳述，經受命法
    官告知簡式審判程序之旨，並聽取當事人之意見後，本院認
    無不得或不宜改依簡式審判程序進行之處，爰依刑事訴訟法
    第273 條之1 第1 項，裁定由受命法官獨任進行簡式審判程
    序，則依據刑事訴訟法第273 條之2 、同法第159 條第2 項
    之規定，不適用傳聞法則有關限制證據能力之相關規定，合
    先敘明。
貳、實體事項：
一、訊據被告莊國彬對上開犯罪事實坦承不諱，與被害人黃洛寞
    於警詢、偵訊中所指訴情節（見100 年度偵字第1485號卷第
    61頁、第61頁背面、第74頁至75頁），及證人即他案共犯黃
    彥豪、證人林宗棋於警詢、偵訊中之證述（見100 年度偵字
    第1485號卷第57頁至第61頁背面、第82頁至87頁）等情節互
    核相符，復有宗勝資源回收行之監視器翻拍照片7 張、路口
    監視器翻拍照片2 張在卷可稽，足認被告自白與事實相符，
    堪認可採，本件事證明確，被告犯行堪以認定，應依法論科
    。
二、按刑法第321 條第1 款現行法條規定為：「侵入住宅或有人
    居住之建築物、船艦或隱匿其內而犯之者」，而100 年1 月
    28日公布施行前之321 條第1 款則規定「於夜間侵入住宅或
    有人居住之建築物、船鑑或隱匿其內而犯之者」。本件被告
    行為時是在刑法第321 條第1 款修正前，自應依條正前之法
    條。又按於夜間侵入有人居住之建築物而竊盜者，為加重竊
    盜罪，刑法第321 條第1 項第1 款後段就此定有明文，該校
    之辦公室是否為有人居住之建築物，關乎被告應否負刑法第
    321 條第1 項第款於夜間侵入有人居住之建築物竊盜之罪責
    （最高法院81年度臺非字第145 號判決意旨參照），而被告
    竊取之地點為「彰化縣鹿港鎮○○街34之11號」，此為被害
    人黃洛寞經營裝潢放置工具材料之倉庫，且無人居住，業經
    證人即被害人黃洛寞於偵查時結證明確在卷（見100 年度偵
    字第1485號偵查卷第74頁），是被告雖於夜間侵入倉庫（侵
    入建築物部分未據告訴，見同上偵查卷第74頁），亦因該建
    築物係無人居住而不符合刑法第321 條第1 款之侵入住宅加
    重竊盜要件，應適用刑法第320 條第1 項之普通竊盜罪。又
    刑法第321 條第1 項第2 款所謂毀越門扇，其「越」指逾越
    而言，如係從門走入或開鎖啟門入室，均不得謂為逾越門扇
    （最高法院77年台上字第1130號判決意旨參照）。故被告取
    得其事先知悉藏放地點之鑰匙，開啟倉庫大門門鎖後入內行
    竊，依上揭判決意旨，應僅構成普通竊盜罪，併予敘明。
三、論罪科刑之理由：
  (一)核被告莊國彬所為，係犯刑法第320 條第1 項之普通竊盜罪
    。
  (二)被告與另案共犯黃彥豪就上揭普通竊盜行為，有犯意聯絡，
    及行為分擔，為共同正犯。
  (三)查被告於93年間因施用第一級毒品、第二級毒品、贓物、偽
    造文書、竊盜等案件，有如犯罪事實欄所載刑案之執行情形
    ，其於99年6 月9 日假釋期滿未經撤銷視為執行完畢，有臺
    灣高等法院被告前案紀錄表在卷可按，其受有期徒刑之執行
    完畢後，5 年內故意再犯本件有期徒刑以上之罪，為累犯，
    應依刑法第47條第1 項之規定，加重其刑。
  (四)爰審酌被告為國中肄業，有木工專長，且正值壯年，竟不思
    以正當工作賺取金錢，僅因一時貪念竊取被害人財物，所為
    殊不足取，惟被告犯後已知坦承犯行，堪認有悔意，被害人
    黃洛寞亦於本院審理時表示對被告不予追究，並期給予被告
    自新之機會；兼衡其智識程度、犯罪動機、目的、手段等一
    切情狀，量處如主文所示之刑，並諭知易科罰金之折算標準
    示懲。
四、應適用之法條：
  (一)刑事訴訟法第273 條之1 第1 項、第299 條第1 項前段。
  (二)刑法第28條、第320 條第1 項、第47條第1 項、第41條第1
    項前段，刑法施行法第1 條之第1 項、第2 項前段，判決如
    主文。
本案經檢察官陳隆翔到庭執行職務。
中    華    民    國  100     年    9     月    15    日
                  刑事第五庭    法  官  李淑惠
以上正本證明與原本無異。
如不服本判決應於收受判決後10日內向本院提出上訴書狀，並
應敘述具體理由。其未敘述上訴理由者，應於上訴期間屆滿後
20日內向本院補提理由書(均須按他造當事人之人數附繕本)
「切勿逕送上級法院」。
告訴人或被害人對於判決如有不服具備理由請求檢察官上訴者，
其上訴期間之計算係以檢察官收受判決正本之日期為準。
中    華    民    國  100     年    9     月    15    日
                                書記官  張清秀
附錄論罪科刑法條全文
中華民國刑法第320條（普通竊盜罪、竊佔罪）
意圖為自己或第三人不法之所有，而竊取他人之動產者，為竊盜
罪，處5  年以下有期徒刑、拘役或 5 百元以下罰金。
意圖為自己或第三人不法之利益，而竊佔他人之不動產者，依前
項之規定處斷。
前二項之未遂犯罰之。